臺灣臺中地方法院刑事判決
110年度訴字第1112號
公  訴  人  臺灣臺中地方檢察署檢察官
被      告  李佳憲


            李益銘


上列被告因傷害案件，經檢察官提起公訴（109年度偵字第24864
號），本院合議庭裁定由受命法官獨任進行簡式審判程序，判決
如下：
    主    文
李佳憲、李益銘共同犯傷害罪，各處有期徒刑伍月，如易科罰金
，均以新臺幣壹仟元折算壹日。
    犯罪事實
一、李佳憲、李益銘為兄弟，2人與郭承晚為鄰居。李佳憲於民
    國109年6月10日晚上6時56分許，在臺中市○○區○○○○街00號
    郭承晚住處前，就其飼養之犬隻遭郭承晚以腳踢情狀之細故
    與郭承晚理論，進而發生口角爭執及拉扯，李佳憲竟基於傷
    害之犯意，徒手毆打郭承晚，郭承晚遂加以抵抗，致兩人均
    倒地。嗣李益銘見狀後，即與承前揭同一傷害之接續犯意之
    李佳憲共同基於傷害之犯意聯絡，由李益銘徒手勒住郭承晚
    頸部，並毆打郭承晚頭部，同時將郭承晚壓制在地，李佳憲
    則徒手毆打郭承晚身體、頭部，致郭承晚受有左眼挫傷合併
    結膜下出血及角膜擦傷、左側頭部挫傷、臉部挫傷、鼻樑左
    側瘀青、右側頸部擦傷、右胸壁挫傷、右肘及雙膝擦傷、頭
    部外傷併腦震盪、外傷性眩暈症等傷害。
二、案經郭承晚訴由臺中市政府警察局第五分局報告臺灣臺中地
    方檢察署檢察官偵查起訴。
    理    由
一、本案被告李佳憲、李益銘所犯均為死刑、無期徒刑、最輕本
    刑為3年以上有期徒刑以外之罪，其等於準備程序中就被訴
    事實均為有罪之陳述，經告知簡式審判程序之旨，並聽取公
    訴人及被告2人之意見後，本院依刑事訴訟法第273條之1第1
    項之規定，裁定進行簡式審判程序。又本案之證據調查，依
    同法第273條之2規定，不受同法第159條第1項、第161條之2
    、第161條之3、第163條之1及第164條至第170條規定之限制
    ，合先敘明。
二、上開犯罪事實，業據被告2人於偵查及本院審理中均坦承不
    諱（見偵卷第117頁、本院卷第45頁至第48頁、第60頁），
    核與告訴人郭承晚於警詢及偵查中之陳述（見偵卷第39頁至
    第42頁、第44頁至第46頁、第116頁）、證人即被告2人與告
    訴人之鄰居劉家獻於警詢之陳述（見偵卷第179頁）大致相
    符，並有告訴人提出之中國醫藥大學附設醫院109年6月10日
    、11日診斷證明書（見偵卷第77頁至第79頁）、案發現場監
    視器錄影畫面翻拍照片（見偵卷第83頁至第93頁、第141頁
    至第143頁）、臺灣臺中地方檢察署檢察事務官110年4月23
    日勘查報告（見偵卷第157頁至第165頁）、本院110年10月1
    9日勘驗筆錄（見本院卷第46頁至第47頁）在卷可稽，足認
    被告2人上開任意性自白均與事實相符，堪以採信。綜上所
    述，本案事證明確，被告2人上開犯行洵堪認定，均應依法
    論科。
三、論罪科刑
  ㈠核被告2人所為，均係犯刑法第277條第1項之傷害罪。
  ㈡被告李佳憲對告訴人所為犯罪事實欄所載之傷害行為，均係
    於密切接近之時、地為之，且侵害同一法益，各行為之獨立
    性極為薄弱，復出於同一傷害之犯意，依一般社會觀念，各
    舉動難以強行分開，應視為數個舉動之接續實施，合為包括
    之一行為予以評價，為接續犯而論以一罪。
　㈢按共同實行犯罪行為，在合同意思範圍內，相互利用他人之
    行為，以達其犯罪之目的，原不必每一階段均參與，祇須分
    擔犯罪行為之一部，即應對於全部所發生之結果共同負責。
    而共同正犯之意思聯絡，不限於事前有所協議，於行為當時
    ，基於相互之認識，以共同犯罪之意思參與者，亦無礙於共
    同正犯之成立（最高法院107年度台上字第2054號判決要旨
    可參）。又事中共同正犯，即學說所謂之「相續的共同正犯
    」或「承繼的共同正犯」，乃指前行為人已著手於犯罪之實
    行後，後行為人中途與前行為人取得意思聯絡而參與實行行
    為而言。共同犯意不以在實行犯罪行為前成立者為限，若了
    解最初行為者之意思，而於其實行犯罪之中途發生共同犯意
    而參與實行者，亦足成立；故對於發生共同犯意以前其他共
    同正犯所為之行為，苟有就既成之條件加以利用而繼續共同
    實行犯罪之意思，則該行為即在共同意思範圍以內，應共同
    負責（最高法院105年度台上字第2708號判決要旨可參）。
    查本案衝突起源為被告李佳憲認告訴人多次腳踢其飼養之犬
    隻，因而與告訴人理論，進而為本案傷害犯行，期間被告李
    益銘見狀，遂加入而與被告李佳憲一同徒手毆打告訴人等節
    ，業據被告2人於本院審理中陳述明確（見本院卷第60頁）
    ，並有本院前揭勘驗筆錄在卷可佐（見本院卷第46頁至第47
    頁），顯然被告李益銘於行為當時，已見被告李佳憲徒手毆
    打告訴人，並確知被告李佳憲具有傷害告訴人之犯意，猶加
    入參與毆打告訴人之行為，自互有犯意聯絡及行為分擔，縱
    令被告2人於案發前並無共謀，依上說明，仍應負共同正犯
    之責。
  ㈣爰以行為人之責認為基礎，審酌被告2人犯後雖均坦承犯行，
    然其等與告訴人於案發時為鄰居，遇有糾紛，本應理性循平
    和方式解決衝突，被告李佳憲竟出手毆打告訴人，被告李益
    銘見狀後，並未阻止衝突，反而與被告李佳憲一同毆打告訴
    人，被告2人所為均應予非難。並斟酌被告2人本案犯罪動機
    、手段、告訴人所受傷勢非輕、告訴人前於109年11月10日
    、23日兩度調解時均未到場，復於本院審理中表示不接受調
    解等語（見本院卷第48頁），故雙方未能成立調解，被告2
    人亦尚未賠償告訴人所受損害之犯後態度，及其等於本院自
    述之智識程度及家庭經濟生活狀況（見本院卷第60頁）等一
    切情狀，分別量處如主文所示之刑，並均諭知易科罰金之折
    算標準。
據上論斷，應依刑事訴訟法第273條之1第1項、第299條第1項前
段，刑法第28條、第277條第1項、第41條第1項前段，刑法施行
法第1條之1第1項，判決如主文。
本案經檢察官黃怡華提起公訴，檢察官陳君瑜到庭執行職務。
中　　華　　民　　國　　110 　年　　11　　月 　16 　　日
                  刑事第五庭    法  官  黃世誠
以上正本證明與原本無異。
如不服本判決應於收受送達後20日內向本院提出上訴書狀，並應
敘述具體理由；其未敘述上訴之理由者，應於上訴期間屆滿後20
日內向本院補提理由書（均須按他造當事人之人數附繕本）「切
勿逕送上級法院」。
告訴人或被害人如不服判決，應備理由具狀向檢察官請求上訴，
上訴期間之計算，以檢察官收受判決正本之日起算。
　　　　                        書記官  張捷菡
中　　華　　民　　國　　110 　年　　11　　月　　16　　日
附錄論罪科刑法條
中華民國刑法第277條
傷害人之身體或健康者，處5年以下有期徒刑、拘役或50萬元以
下罰金。
犯前項之罪，因而致人於死者，處無期徒刑或7年以上有期徒刑
；致重傷者，處3年以上10年以下有期徒刑。